«Mélanges» (dossiers de clients) de l’étude XXXVI. MC/ET/XXXVI/148, MC/ET/XXXVI/669, MC/ET/XXXVI/671, MC/ET/XXXVI/777/A-MC/ET/XXXVI/777/F (1551-1952)
Archives nationales
«Mélanges» (dossiers de clients) de l’étude XXXVI
1535-1952
MC/ET/XXXVI/148, MC/ET/XXXVI/669, MC/ET/XXXVI/671, MC/ET/XXXVI/777
Etude XXXVI
1,10 ml ou 9 cartons (boîtes 10 cm, 12,5 cm ou 15 cm).
Archives nationales de France
Autres documents de l'étude (dossiers de clients, comptabilité...): s'agissant d'archives privées, ces documents sont communicables selon les modalités fixées par le déposant ou le donateur.
Certains documents ne sont pas accessibles en raison de leur mauvais état de conservation.
Don
Accès aux instruments de recherche de tous les notaires de l'étude XXXVI
Archives de l'étude XXXVI
- Acquisition de l’hôtel de Plancy et comptes de tutelle., 1611-1624; MC/ET/XXXVI/148
  - Acquisition de l’hôtel de Plancy, rue de l’Arbre-Sec. 1611.
  - Compte de tutelle de Nicolas Graillet. 1616 à 1621.
  - Cent quinze déclarations au terrier des Pères de l’Oratoire du Coq, substituées à l’abbaye de Saint-Magloire. 1622 à 1630.
  - Compte de tutelle de Jacques d’Averdouin. 1624.
  - Compte d’exécution testamentaire de Jeanne Boue. 1624.
  Arbre-Sec (rue de l'); Graillet, Nicolas; Averdouin, Jacques d; Boue, Jeanne; compte de tutelle; déclaration; compte d'exécution testamentaire
- Terrier de l Étang-la-Ville., 1551-1559; MC/ET/XXXVI/669
  Actes concernant le terrier de l'Étang-la-Ville (auj. Yvelines) regroupées en un registre (32,5 x 22 cm).
  L'Etang-la-Ville (Yvelines); registre; terrier
- Récolement de minutes et autres actes., 1570-1756; MC/ET/XXXVI/671; Béville, Charles-Louis
  « Résultat du récolement des minutes de l’étude XXXVI remis à Charles Louis de Beville, notaire »:
  - Acte Payen, 8 novembre 1570 (joint un acte du 26 avril 1567 signé en premier d’un notaire dont le nom reste à déchiffrer, et en second par Payen).
  - Quatre actes sans nom de notaire ni date, dont un incomplet de la fin.
  - Un acte de Jean Le Cirier l’aîné, greffier tabellion juré de Montesson (auj. Yvelines), absent, remplacé par René Laloue, substitut commis, 2 février 1575.
  - Procès-verbal de saisie. 7 mars et 8 avril 1622.
  - Cahier de quittances données à Antoine Lazure, chef des gobelets du roi et de la dauphine, par ses créanciers, de 1749 à 1761, avec 6 pièces annexes de 1753 à 1756 (Blossier, notaire à Versailles).
  Payen; Le Cirier, Jean; Laloue, René; Lazure, Antoine; Blossier; Montesson (Yvelines); Versailles (Yvelines); notaire; greffier; commissaire (Ancien Régime); procès-verbal; quittance
- Dossier Marie Adrienne Morgan ou Moreau., 1775-1781; MC/ET/XXXVI/777/A
  Dossier Marie Adrienne Morgan ou Moreau, pensionnaire aux Annonciades de Saint-Denis, décédée le 16 mai 1781:
  - Pièces de dépenses relatives à l’exécution du testament et arrêté de comptes par Pierre Antoine Forestier, son père, receveur général des aides à Valognes (Manche), 1775-1781.
  - Aumônes faites à 25 pauvres, vieillards et infirmes d’un montant à 200 livres le 4 mai 1780. - Note non datée pour la séparation des filles et des garçons du garde, par la pose d’une petite séparation dans l’étable.
  - Remarques sur la terre de La Londe, paroisse d’Yvetot.
  - Plan de propriété non daté de la rue de Tournon, au coin occidental de la rue de Vaugirard (35,5 x 49 cm).
  - « Religion universelle (…) La Révolution française doit nécessairement en faire une dans le monde religieux et dans le culte des plusieurs grandes nations », cahier en deux parties, non daté, 80 pages manuscrites.
  Morgan, Marie Adrienne; Moreau, Marie Adrienne; Forestier, Pierre Antoine; Valognes (Manche); Yvetot (Seine-Maritime); La Londe (Seine-Maritime); Tournon (rue de); Vaugirard (rue de); testament; compte d'exécution testamentaire
- Attention, cette cote est manquante., MC/ET/XXXVI/777/B
  Attention: cette cote est signalée manquante.
  Le déficit est déjà signalé comme tel dans l'inventaire dactylographié des "Mélanges". Aucune précision quant au contenu.
- Dossier de la vente d’une maison à Buc et autres dossiers de clients., 1787-1907; MC/ET/XXXVI/777/C
  - Dossier de la vente de la maison curiale et de la maison vicariale de Buc (Yvelines). An IV-an VI.
  - Police d’assurance établie par la Compagnie d’assurance contre les incendies (par arrêt du Conseil d’État du 6 novembre 1786) pour la maison Trublet, rue de la Pelleterie (30000 livres, prime de 90 livres), suivent les conditions de la police d’assurance, 15 juin 1787.
  - Plan topographique non daté de la ville d’Aix-les-Bains (63 x 89 cm), levé et dressé sous l’administration de M. Mottet, maire, par L. Méteau et fils, géomètres niveleurs à Lyon, A. Boullet, éditeur à Aix-les-Bains.
  - Plan aquarellé non daté de l’usine de Bohéries-Vadencourt, installée dans une ancienne abbaye dans la vallée de l'Oise (auj. Aisne), 30 x 24 cm.
  - Plan non daté de la propriété de Madame Heintz au domaine de Denonval à Andrésy (Yvelines), 38 x 53 cm, photozincographie G. Derval et Braun, Paris.
  - « Inventaire des anciens papiers de famille »: famille Le Comte, Raguenet, Rousseau, Pascal, etc. de 1698-1799, liste non datée.
  - Un assignat de 5 livres (10 brumaire an II) et quatre de 100 francs (18 nivôse an III).
  - Deux actions de mille francs de la Compagnie des Bateaux-Express de la Seine avec des vues de Paris prises en aval du pont du Carrousel et du port du Havre (1864).
  - Chambre des défenseurs, avoués du tribunal de première instance de la Seine, notification de la demande d’admittatur de Charles Antoine Labitte, principal clerc, 20 thermidor an XIII.
  - Testament imprimé complet de M. le comte de Beaumont (1864-1865), note manuscrite non datée sur l’affaire Boullanger-Fagnol-Decouture, une feuille.
  - Billets de faire-part du décès de Désiré Louis de Marbaix, ancien chapelain de Notre-Dame de La Treille (1900) et d’Adèle Marie Louise Célestine de Marbaix, « dame Laurente » dans la congrégation des religieuses bernardines d’Esquermes (1907).
  - Association de Jean Le Comte aux bonnes œuvres de l’ordre des Chartreux, parchemin (19 x 30 cm), empreinte de sceau sec sur papier. 25 avril 1728.
  - Affiches, annonces et avis divers de Corb e il, n°28 du 11 août 1819, pages 293-304.
  - Affiches, annonces et avis divers de l’arrondissement de Pontoise, n°19 du 8 avril 1828, 8 pages in-8°.
  - Affiches parisiennes, n°105 du 15 avril 1822, 4 pages in-fol.
  - Affiches parisiennes et départementales, n°9836 du 23 mars 1845, 12 pages in-8°.
  - Bulletin judiciaire du département de l’Oise et annonces diverses. 14 décembre 1816, 15 pages in-4°.
  - Société anonyme des charbonnages Prokhorow (Donetz): rapports des délégués des obligataires présenté à l’assemblée générale du 21 décembre 1901. Bruxelles, 1901, 14 pages in-4°, et quatre pièces annexes.
  - Société charbonnière Andrews, Davies et Dupont. Memorandum et statuts. 14 juin 1901. 28 pages in-folio (joint une note dactylographiée du 26 juin 1902, 7 feuillets et un tableau d’évaluation du coût d’exploitation d’une tonne de gros, 2 feuillets dactylographiés).
  Mottet; Méteau; Heintz; Le Comte (famille); Raguenet (famille); Rousseau (famille); Pascal (famille); Labitte, Charles Antoine; Beaumont, de; Boullanger; Fagnol; Decouture; Marbaix, Désiré Louis de; Marbaix, Adèle Marie Louise Célestine de; Laurente; Le Comte, Jean; Buc (Yvelines); Aix-les-Bains (Savoie); Lyon (Rhône); Oise (Picardie, département); Aisne (Picardie, département); Andrésy (Yvelines); Le Havre (Seine-Maritime); Corbeil-Essonnes (Essonne); Pontoise (Val-d'Oise); Vadencourt (Aisne); testament; acte de vente; Pelleterie (rue de la); Carrousel (pont du); clerc de notaire; avoué
- Domaine de Châtenay., 1643-1838; MC/ET/XXXVI/777/D
  Dossier du domaine de Châtenay[-sous-Bagneux] (auj. Châtenay-Malabry, Hauts-de-Seine) constitué par les Clairambault (Pierre Clairambault, attaché aux bibliothèques de Louis XIV, puis généalogiste des Ordres du Roi, Nicolas Pascal Clairambault, aussi généalogiste):
  - cession par Marguerite Millot à madame de Montholon du droit à son banc dans l’église de Châtenay, 8 octobre 1643.
  - copie collationnée du partage de la succession de Jérôme de Montholon seigneur de Parouzeau entre ses héritiers, 26 mai 1648.
  - bornage complet par Jean-Baptiste Colbert, marquis de Seigneley, imprimé, 59 pages, 10 juillet 1675.
  - procès-verbal d’alignement et autorisation d’ouvrir une porte cochère par Nicolas Clairambault commis de marquis de Seigneley, 22 mars 1690.
  - établissement de deux sœurs de charité pour soigner les malades et enseigner aux filles à Châtenay par divers legs, dons et quêtes, 29 décembre 1699.
  - procédure entre Nicolas Clairambault et les héritiers et ayant droits, 1702-1707.
  - arrêt du Conseil d’État du 11 juin 1714 sous forme de placard (44,5 x 35 cm) sur les déclarations des meubles, toiles peintes, d’étoffes des Indes et de Chine prohibés en possession des particuliers, et au dos une déclaration manuscrite de Nicolas Clairambault, 5 avril 1715.
  - diverses quittances, 1701-1744.
  - extrait des testaments de Nicolas Clairambault décédé le 11 décembre 1730 et de Pierre Clairambault décédé le 11 mars 1740.
  - traité d’office de maître des comptes acquis par Alexandre Simon Lenormand de la Place, 6 février 1772.
  - échanges, cessions, concessions, acquisitions, donations, adjudications et ventes successives de maisons ou de parcelles à/par Nicolas Clairambault, les religieux Feuillants de Plessis, Antoine Philippe, Charles Bory, Jacques Bory, Antoine Ragueret, Pierre Garnier, Thibault Brulé, Pierre Brulé, Jean Heurtaut, Olivier Jouet, Marie Dranssy, Pierre Louis Pennautier, Étienne Leriche, Margueritte Dorléans, veuve de Denis Cochelin, Alexandre Antoine Lenormand de Beauvais, André Arnoult Acloque, Jean Louis Quiclet, Amélie Désiré Martin, veuve de Duret d’Archiac, etc., 1655-1838.
  bibliothécaire; cession; Clairambault, Pierre; Clairambault, Nicolas Pascal; Millot, Marguerite; Montholon, Jérôme de; Colbert, Jean-Baptiste (1619-1683); Philippe, Antoine; Bory, Charles; Bory, Jacques; Ragueret, Antoine; Garnier, Pierre; Brulé, Thibault; Brulé, Pierre; Heurtaut, Jean; Jouet, Olivier; Dranssy, Marie; Pennautier, Pierre Louis; Leriche, Étienne; Dorléans, Margueritte; Cochelin, Denis; Lenormand de Beauvais, Alexandre Antoine; Acloque, André Arnoult; Quiclet, Jean Louis; Martin, Amélie Désiré; Duret d’Archiac; Châtenay-Malabry (Hauts-de-Seine); partage; donation; délivrance de legs; quittance; testament; échange; cession; acte de vente; traité d'office
- Dossiers des Dreux-Brézé, de l’Institut des Frères des Écoles chrétiennes et autres dossiers de clients., 1708-1901; MC/ET/XXXVI/777/E
  1.- « Plan de la carrière de pierre à bâtir n°981 appartenant à Batteau à Clamart » (53 x 73 cm), 1848-1853.
  2.- Certificat du commissaire, membre de la commission des Dix-Sept, spécialement chargé de l’examen de la conduite des employés du comité de législation dans les journées des 12 et 13 vendémiaire, favorable au citoyen Le Comte, chargé de la partie d’ordre du bureau de l’enregistrement du comité. 20 brumaire an IV.
  3.- « Chambre des commissaires priseurs, au département de la Seine »: certificat d’inscription sur le tableau des clercs aux ventes mobilières de Louis Félix Designy. 21 décembre 1860.
  4.- Société entre MM. Claude Lafontaine, Henri Prévost et Cie pour l’exploitation du comptoir commercial des Ardennes, imprimé. 11 pages in-4°. 1850-1856.
  5.- Acte de remplacement de Jean-Baptiste Édouard Honoré, conscrit de 1808 par Pierre Guillaume conscrit de 1806 non appelé, 5 juin 1807.
  6.- Jacques Louis Paul Delessert, né le 30 janvier 1782, fils de Paul Benjamin, bourgeois d’Aubonne, canton de Berne: certificat de filiation et passeport, nomination de deuxième sous-lieutenant. 1796-1811.
  7.- Divers arrêts et édits imprimés:
  Arrêt du Conseil d’État prescrivant le versement des droits d’enregistrement des domaines aliénés, 6 mars 1708.
  Édit supprimant les offices de conservateurs des domaines aliénés et créant un conseiller-inspecteur-conservateur général des domaines dans chaque province et généralité. Fontainebleau, juillet 1708.
  Déclaration relative aux domaines aliénés (…). Versailles, 13 août 1709.
  Édit ordonnant le démembrement des biens-fonds (…). Versailles, avril 1763.
  Édit portant règlement pour la liquidation des dettes de l’État, avril 1763.
  Déclaration qui rétablit le centième denier sur les immeubles fictifs. Versailles, 24 avril 1763.
  Déclaration concernant le cadastre général et la liquidation et remboursement des dettes de l’État. Versailles, 21 novembre 1763.
  Lettres patentes en interprétation de la déclaration précédente. Versailles, 28 novembre 1763.
  Édit et déclaration concernant la libération des dettes de l’État. Versailles 1763-1764.
  8.- Inventaire après décès de Madame de Dreux-Brézé (5 août 1848): bornages des terres situées à Bondeville [Notre-Dame-de-Bondeville (auj. Seine-Maritime)] (1822), cession gratuite par le marquis de Dreux-Brézé du terrain nécessaire à l’agrandissement du cimetière de Notre-Dame-de-Bondeville (1832-1833), adjudication de l’église de Villerest (Loire), commune réunie pour le culte à celle d’Écouis (Eure), mise aux enchères du sol et des matériaux, concession d’un passage d’accès pris sur le cimetière, autorisation donnée à l’acquéreur de faire à l’édifice toutes les réparations nécessaires, concession viagère au comte et à la comtesse de Dreux-Brézé d’une place à l’église d’Houville [-en-Vexin (Eure)] pour y construire un banc fermé qui, à leur mort, deviendra propriété de la fabrique (redevance annuelle de 20 F), reconnaissance par le conseil municipal de Marcouville (Eure) de la propriété du marquis de Dreux-Brézé sur les arbres plantés par lui dans la rue, entre la grille du château et la propriété Gouas (1835), droit de propriété du marquis de Brézé de la mare de Marcouville, à Houville (28 mai 1845), lettre du régisseur à la marquise de Dreux-Brézé relative à une délibération du conseil municipal de Marcouville concernant des travaux à l’église et au presbytère (1er mai 1847).
  9.- Préfecture du département de la Seine: « Programme pour la construction d’une école communale laïque de filles », « Programme pour la construction d’une salle d’asile communale », toutes deux prévues rue du Bon-Puits, s. d.
  10.- Testament du docteur Thomas-W. Evans: traduit de l’américain en français, 10 et 26 août 1896.
  11 (ou 14 ?).- Note supplémentaire pour l’évaluation divisée des propriétés, imp. de E. Brière, rue Sainte-Anne, 3 pages (sur les expropriations pour cause d’utilité publique), signé: héritiers Bouchard.
  12.- « Cahier des charges et devis descriptif du chalet de M. Paille à Fontenay-aux-Roses à exécuter au 7 de l’avenue de la Demi-Lune, par Gustave Lecomte », lith. Ch. Lihard, 31 pages (joint deux plans, 45 x 56 cm et 56 x 71 cm). 1879.
  13.- Brevets de franc-maçon au nom de Léon Jean-Baptiste Thillois (loge "Union et Bienfaisance et Chapitre des Trinitaires"): parchemin. 1876-1877.
  14.- Institut des Frères des Écoles Chrétiennes (1799-1855): renseignements sur leurs propriétés à Londres, Saint-Omer, Saint-Étienne (château de Chantegrillet), etc., quittances de ventes, vente par adjudication d’une propriété rue Neuve-Saint-Étienne-du-Mont, expropriation d’un terrain du faubourg Saint-Martin, rue Plumet, au coin du boulevard des Invalides, boulevard du Montparnasse, pour la gare du chemin de fer de Strasbourg avec plan joint (43,5 x 55 cm), acceptation du legs de Marcel Joffrin, curé de Palaiseau œuvre pour la fondation et l’entretien du noviciat préparatoire, délivrance de legs par Gaston Norbert Auguste baron Duquesnoy à leur profit (22 décembre 1855), journal L’Écho des employés, 8 pages petit in-4° (décembre 1848), imprimés divers sur le règlement, les souscriptions, les offrandes, les œuvres des apprentis, le noviciat préparatoire, etc.
  15.- « Liste des officiers d’état-major des gardes nationales de la Seine de 1852 à 1870 » (4 exemplaires), jointe à l’invitation au banquet annuel.
  16.- Action au porteur de 500 francs de la « Gazette de France »: formule non datée et non remplie.
  17.- Statuts de la Société Bourdin et autres pour l’exploitation des atlas Babinet et de tous les ouvrages de géographie. 1864.
  18.- Lettre signée: « le Conseiller d’État, directeur des archives et chancelleries, Mignet » au général Becquet, l’informant que les recherches du consul de France à la Nouvelle-Orléans concernant le sieur Godefroy sont restées infructueuses. 9 juin 1842.
  19.- Cession à Isidore Justin Séverin baron Taylor par les héritiers du graveur Claude Auguste François Lemaître de tous les droits d’édition, gravure et autres dans l’ouvrage « Voyages pittoresques dans l’ancienne France », moyennant 2000 francs, somme comprenant les 1051 francs dus par le baron Taylor au dit Lemaître pour achat à la vente Dauzats. 1872.
  20.- Cinq certificats de Laumônier, chirurgien en chef de l’Hôtel-Dieu de Rouen, de Dupuytren, chirurgien en chef de l’Hôtel-Dieu de Paris, de Danyau, professeur de l’art des accouchements et maladies des femmes et enfants, de Beclard, chef de travaux anatomiques de la faculté de médecine de Paris, chirurgien de la Pitié, et de Flaubert, chirurgien en chef de l’Hôtel-Dieu de Rouen, concernant Jean Auguste Guillemont, de Saint-Laurent-en-Caux. 1814-1823.
  21.- Tiburce Eychenne [homme de lettres et ancien vice-consul de France, âgé de 55 ans, né à Foix (Ariège), décédé le 1er décembre 1901 à Paris, rue Cujas, n° 11]: contrats de concessions aurifères en Guyane française, commune pénitentiaire du Maroni. 1896 et 1898.
  22.- Jeanne Adèle Delphine Huber, artiste dramatique, fille de Paul Nicolas Huber, comédien, et de Marie Jeanne May, artiste dramatique: notification de mariage projeté avec Pierre Jacques Chaigneau, rentier, mars 1908.
  23.- Institut national agronomique: programme d’enseignement (un exemplaire de 1879, un autre de 1881), programme des cours (1879-1880) sous forme de placard imprimé (31 x 24 cm) et de circulaires autographiées (1881).
  24.- Liquidation de la Société du Petit Journal, Paul Goujon, liquidateur: deux rapports imprimés présentés à l’assemblée des porteurs de parts et à l’assemblée générale extraordinaire. 15 avril et 12 novembre 1880.
  25.- Journal de Seine-et-Oise (…) affiches, annonces et avis divers, n° 76 du 13 septembre 1823, 4 pages grand in-8°.
  26.- Journal judiciaire, n° 870 du 12 décembre 1809: ventes de l’ancienne église des Théatins, disposée pour une salle de spectacle, quai Voltaire n°15, de l’hôtel de Praslin, rue Grenelle-Saint-Germain, n°79 (estimation: 374600 francs), du cabinet d’Amman de Schwanberg, de Bruxelles (catalogue chez Clisorius, artiste peintre), 8 pages petit in-8°.
  27.- François Marie Auguste Armand Émilien de La Rochefoucauld: testament (22 décembre 1842), état général de l’actif et du passif de sa succession, avec trois projets de partage (mai 1849).
  28.- Louis Urbain Lebel, capitaine du génie, né le 3 octobre 1786: brevet de chevalier de la Légion d’honneur, 20 octobre 1820 [voir aussi LH/1513/9], parchemin (37 x 45 cm).
  29.- Famille Le Cornu: « Extraits des registres [de 1539 à 1659] de la recherche de la noblesse de la généralité d’Alençon faite par M. de Marle, intendant et commissaire départi pour cet effet en lad. Généralité » délivré par Clairambault, généalogiste, 9 pages manuscrites, 13 mai 1750.
  30.- Nicolas Amédée Bedelet, né le 6 décembre 1800: brevet de libraire, 15 avril 1828, parchemin (44,5 x 34 cm).
  31.- Prospectus du lycée impérial de La Rochelle (1853) et de celui de Moulins (1857), 4 pages in-4° chacun.
  32.- Antoine Audin, fils d’un colon parti pour l’Amérique en l’an X et massacré à Port-au-Prince (Saint-Domingue): demande de certificat de filiation, vente pour une sépulture particulière au cimetière de Lyon, formule imprimée à remplir (1838) et joint deux fragments du plan concernant la sépulture Audin pour Jeanne Marie Antoinette Moulin (1833). 1832-1838.
  33.- Château des Célestins à Marcoussis, près Montlhéry: notice descriptive de mise en vente, vente par Jean Jules Balaÿ de La Bertrandière, député, à François Claude Latour, architecte (26 avril 1859), planche, élévation du château et plans du rez-de-chaussée, du premier étage et du parc (26,5 x 38 cm), 1859.
  34. - Société Pérardel: acte de société en participation entre Augustin Louis Pierre Pérardel et Barthélemy Parfait Édouard Cortois de Charnailles pour l’éclairage au gaz de la ville de Melun (1850), transport des droits de la succession de Pérardel dans l’usine à gaz de Melun (1852).
  35.- The Darien Gold Mining Company: extraits de deux lettres imprimées du directeur (1895) avec plan non daté de la mine du sud (21 x 31 cm), circulaire imprimée du conseil contre ses adversaires (1901), « Map of the United States of Columbia shewing the mines belonging to the Darien Gold Mining C° Limited » (43 x 68 cm). 1895-1901.
  Batteau; Le Comte; Designy, Louis Félix; Lafontaine, Claude; Prévost, Henri; Honoré, Jean-Baptiste Édouard; Guillaume, Pierre; Delessert, Jacques Louis Paul; Delessert, Paul Benjamin; Dreux-Brézé, de; Evans, Thomas-W.; Bouchard; Paille; Lecomte, Gustave; Thillois, Léon Jean-Baptiste; Joffrin, Marcel; Duquesnoy, Gaston Norbert Auguste; Mignet; Becquet; Godefroy; Taylor, Isidore Justin Séverin; Lemaître, Claude Auguste François; Laumônier; Dupuytren, Guillaume; Danyau; Beclard; Flaubert; Guillemont, Jean Auguste; Eychenne, Tiburce; Huber, Jeanne Adèle Delphine; Huber, Paul Nicolas; May, Marie Jeanne; Chaigneau, Pierre Jacques; Goujon, Paul; Clisorius; La Rochefoucauld, François Marie Auguste Armand Émilien de; Lebel, Louis Urbain; Le Cornu (famille); Marle, de; Clairambault; Bedelet, Nicolas Amédée; Audin, Antoine; Moulin, Jeanne Marie Antoinette; La Bertrandière, Jean Jules Balaÿ de; Latour, François Claude; Pérardel, Augustin Louis Pierre; Cortois de Charnailles, Barthélemy Parfait Édouard; Clamart (Hauts-de-Seine); Ardennes (Champagne-Ardenne, département); Fontainebleau (Seine-et-Marne); Versailles (Yvelines); Notre-Dame-de-Bondeville (Seine-Maritime); Villerest (Loire); Ecouis (Eure); Houville-en-Vexin (Eure); Bosguérard-de-Marcouville (Eure); Fontenay-aux-Roses (Hauts-de-Seine); Londres (Royaume-Uni); Saint-Omer (Pas-de-Calais); Saint-Etienne (Loire); Palaiseau (Essonne); La Nouvelle-Orléans (Etats-Unis); Rouen (Seine-Maritime); Foix (Ariège); Saint-Laurent-du-Maroni Guyane); Bruxelles (Belgique); Alençon (Orne, arrondissement); La Rochelle (Charente-Maritime); Moulins (Allier); Port-au-Prince (Haïti); Lyon (Rhône); Marcoussis (Essonne); Montlhéry (Essonne); Melun (Seine-et-Marne); Etats-Unis; Bon-Puits (rue du); Sainte-Anne (rue); Neuve-Saint-Etienne-du-Mont (rue); Faubourg-Saint-Martin (rue du); Plumet (rue); Invalides (boulevard des); Montparnasse (boulevard du); Cujas (rue); Voltaire (quai); Hôtel-Dieu; Médecine (faculté de); Pitié-Salpêtrière (hôpital de la); inventaire après décès; délivrance de legs; statuts; cession; acte de vente; libraire
- Dossier du comte Léon Mniszech., 1706-1902; MC/ET/XXXVI/777/F
  - Dossier du comte Léon Joseph Philippe André Mniszech, chambellan de l’Empereur d’Autriche, collectionneur d’art, né à Odessa en 1849, mort à Paris: testament et codicilles (1895-1898), liquidation de la succession, délivrance de legs, procès entre Sophie Eugénie Isaure de Montault, veuve du comte, et deux cousins, vente par la veuve des deux tiers lui appartenant de l’hôtel de la rue Daru, plan avec servitudes et plan des canalisations, catalogue des tableaux de l’hôtel dressé avec l’assistance d’Eugène Féral, peintre expert, catalogues manuscrits et imprimés (vente d’avril 1902) des tableaux et objets d’art, diplômes et brevets de divers ordres (Légion d’honneur, etc.), désujétion de la nationalité russe (1875).